【裁判字號】    97,抗,369
【裁判日期】    971030
【裁判案由】    定應執行刑
【裁判全文】
臺灣高等法院臺南分院刑事裁定    97年度抗字第369號
抗  告  人
即受刑人    甲○○
                    現於臺灣臺南監獄執行中
上列抗告人因聲請定其應執行刑案件，不服臺灣臺南地方法院中
華民國97年9月5日裁定（97年度聲字第1664號），提起抗告，本
院裁定如下：
    主  文
抗告駁回。
    理  由
一、本件抗告意旨略以：抗告人即受刑人前依法向原審提出數罪
    併罰之聲請定其應執行刑，經原審於97年9月5日裁定。惟抗
    告人係聲請4件經判決確定之案件，原審僅就其中2件定其應
    執行刑，而漏載兩件未予合併定其應執行刑，今抗告人再度
    提列以下四件業經判決確定之案件，分別為台灣高雄地方法
    院94年度訴字第2869號、96年度訴字第1408號、96年訴字第
    3126號、及台灣台南地方法院97年度簡上字第1號判決，懇
    請貴院惠予合併，定其應執行刑云云。
二、原裁定意旨略以：抗告人即受刑人甲○○因詐欺等案件，先
    後經台灣高雄地方法院及原審法院判處如附表1、2所示之刑
    ，均經分別確定在案，爰依刑事訴訟法第477條第1項，刑法
    第53條、修正前刑法第51條第5款，裁定其應執行有期徒刑
    10 月。
三、按裁判確定前犯數罪者，併合處罰之，而數罪併罰，有二裁
    判以上者，依刑法第51條之規定，定其應執行之刑，而宣告
    多數有期徒刑，於各刑中之最長期以上，各刑合併之刑期以
    下定其刑期，刑法第50條、第51條第5款及第53條分別定有
    明文。次按定應執行之刑，由該案犯罪事實最後判決之法院
    之檢察官，聲請該法院裁定之，受刑人亦得請求檢察官聲請
    之，刑事訴訟法第477條第1項、第2項亦分別定有明文。
四、經查：本件抗告人即受刑人甲○○因犯詐欺等罪，分別經臺
    灣高雄地方法院及原審法院先後判處如附表1、2所示之刑，
    均經分別確定在案。茲檢察官聲請就如附表1、2所示之刑合
    併定其應執行之刑，原審法院審認上開聲請為正當，定其應
    執行之刑為有期徒刑4年2月，所定應執行之刑在各宣告刑中
    之刑期最長之有期徒刑2年10月以上，各刑合併之有期徒刑4
    年6月以下之範圍內，符合外部性界限及內部性界限，經核
    並無不合。抗告意旨雖指臺灣高雄地方法院96年度訴字第
    1408號、第3126號判決所示之罪刑，未經原審法院一併定應
    執行刑云云，惟原法院辦理定執行刑之聲請案件，於法應受
    檢察官聲請範圍之限制，此部分既未經檢察官聲請定應執行
    之刑，本於不告不理之原則，法院自不得逕予合併定應執行
    之刑。抗告意旨執此指摘原裁定不當，並無理由，應予駁回
    。至抗告人所述前開檢察官未聲請合併定應執行刑之罪，若
    合於數罪併罰之規定，抗告人自得請求檢察官另行聲請之，
    附此敘明。
五、據上論結，應依刑事訴訟法第412條，裁定如主文。
中    華    民    國    97    年    10    月    30    日
                  刑事第四庭    審判長法  官  吳志誠
                                      法  官  陳珍如
                                      法  官  羅心芳
以上正本證明與原本無異。
如不服本裁定，應於收受本裁定後五日內向本院提出抗告狀。
                                      書記官  蔡振豐
中    華    民    國    97    年    10    月    31    日


司法院資訊處製作；財團法人民間司法改革基金會備份。
